\textbf{Критерий использования формы:} говорящий не видел передаваемый факт, а сообщает о них со слов других лиц
или источников.\\\\
\textbf{-кан/-кән} после корня на \underline{глухой согласный.}\\
\textbf{-ган/-гән} после корня в остальных случаях.\\\\
Личные окончания:\\\\
\begin{tabular}{ |c|c|c|c| } 
\hline
Число & Лицо & Окончание \\
\hline
\multirow{3}{4em}{ед.}
& I (мин) & \textbf{-мын/-мен} \\  
& II (син) & \textbf{-сың/-сең} \\ 
& III (ул) & - \\ 
\hline
\multirow{3}{4em}{мн.}
& I (без) & \textbf{-быз/-без} \\  
& II (сез) & \textbf{-сыз/-сез} \\ 
& III (алар) & \textbf{-нар/-нәр} \\ 
\hline
\end{tabular} \\\\